臺灣士林地方法院刑事判決　　　　　　　96年度易字第1021號
公　訴　人　臺灣士林地方法院檢察署檢察官
被　　　告　丙○○
　　　　　　　　　　　2
上列被告因傷害案件，經檢察官提起公訴（96年度偵字第5906號）
，本院判決如下：
    主  文
丙○○傷害人之身體，處罰金新台幣貳萬元，如易服勞役以新台
幣壹仟元折算壹日，減為罰金新台幣壹萬元，如易服勞役以新台
幣壹仟元折算壹日。
    事  實
一、丙○○於民國96年3月24日下午3時許，在臺北縣八里鄉○○
    路○ 段189 巷7 弄8 號甲○○住處，因不滿甲○○稱其與甲
    ○○之夫張大川有染，竟將裝有高粱酒之鐵杯擲向甲○○，
    使高粱酒潑灑在甲○○身上，甲○○不甘示弱，上前抓住丙
    ○○頭髮，丙○○即基於傷害之犯意，出手反抓甲○○頭髮
    ，雙方並互相拉扯，致甲○○受有左臉挫傷、前頸擦傷紅腫
    、左前臂擦傷及右食指擦傷等傷害。
二、案經甲○○訴由臺北縣政府警察局蘆洲分局報告臺灣士林地
    方法院檢察署檢察官偵查起訴。
    理  由
一、訊據被告丙○○，對於在上揭時地與甲○○發生爭吵，其有
    將裝有高粱酒之鐵杯擲向甲○○，使高粱酒潑灑在甲○○身
    上，並出手抓住甲○○頭髮，雙方互相拉扯一事坦承之，惟
    辯稱當時只有拉甲○○頭髮而已，並未傷到甲○○云云。
二、經查：上揭事實，業據證人即被害人甲○○於本院審理時證
    述甚詳，核與證人乙○○於警詢中（兩造均同意作為證據）
    證述情節大致相符，並有馬偕紀念醫院甲種診斷證明書一紙
    附於偵查卷可稽（見偵查卷第14頁），被告雖辯稱當時雙方
    只是互拉頭髮而已，並未傷到甲○○云云。然於雙方互相拉
    扯時，被告自己亦受有頭部挫傷及頸部擦傷，此亦有丙○○
    提出記載其傷勢之馬偕紀念醫院乙種診斷證明書一紙附於偵
    查卷可參（見偵查卷第15頁），足證雙方當時不只是互拉頭
    髮而已，彼此在互拉頭髮過程中，亦有以雙手指甲互相抓傷
    對方之臉部、頸部、手臂、手指等部位，是被告辯稱只是互
    拉頭髮而已，顯係避重就輕卸責之詞，不足採信，其有傷害
    之犯行，應堪認定。
三、核被告所為，係犯行法第277 條第1 項之罪。爰審酌本件雙
    方之所以發生互毆，係起因於被害人先出言挑釁，雙方均有
    受傷，及被告前並無不良素行及被害人之傷勢等一切情狀，
    量處如主文所示之刑，並喻知易服勞役之折算標準。又被告
    為本件犯罪時間係在96年4 月24日以前，所犯之罪，合於減
    刑條件，應依中華民國96年罪犯減刑條例第2 條第1 項第3
    款予以減輕其宣告刑二分之一。
據上論斷，應依刑事訴訟法第299 條第1 項前段，刑法第277 條
第1 項、第42條第3 項前段，刑法施行法第1 條之1 ，中華民國
96年罪犯減刑條例第2 條第1 項第3 款、第7 條，判決如主文。
本案經檢察官翁偉倫到庭執行職務
中　　華　　民　　國　　96　　年　　10　　月　　5 　　日
                  刑事第一庭法  官  賴邦元
以上正本證明與原本無異。
如不服本判決，應於收受送達後10日內向本院提出上訴書狀，其
未敘述上訴之理由者並得於提起上訴後20日內向本院補提理由書
（均須按他造當事人之人數附繕本）。
                            書記官  游育慈
中　　華　　民　　國　　96　　年　　10　　月　　5 　　日
附錄本案論罪科刑法庭之依據:
中華民國刑法第277條
（普通傷害罪）
傷害人之身體或健康者，處 3 年以下有期徒刑、拘役或 1 千元
以下罰金。
犯前項之罪因而致人於死者，處無期徒刑或 7 年以上有期徒刑；
致重傷者，處3 年以上10年以下有期徒刑。
